臺灣桃園地方法院刑事判決　　　　　　　　　　　　　九十一年度訴字第七四三號
　　公　訴　人　臺灣桃園地方法院檢察署檢察官
　　被　　　告　癸○○
　　　　　　　　乙○○
　　右二人共同
　　指定辯護人　本院公設辯護人　丑○○
右列被告等因強盜等案件，經檢察官提起公訴（九十一年度偵字第六四四一號），本
院判決如左：
    主  文
癸○○共同連續意圖為自己不法之所有，而搶奪他人之動產，處有期徒刑肆年；又共
同意圖為自己不法之所有，以脅迫至使不能抗拒，而取他人之物，處有期徒刑參年貳
月。應執行有期徒刑陸年陸月。扣案之安全帽壹頂、玩具手槍壹枝、口罩壹只均沒收
之。
乙○○共同連續意圖為自己不法之所有，而搶奪他人之動產，累犯，處有期徒刑陸年
；又共同意圖為自己不法之所有，以脅迫至使不能抗拒，而取他人之物，累犯，處有
期徒刑參年陸月；又搶奪，因脫免逮捕，而當場施以脅迫，累犯，處有期徒刑參年陸
月。應執行有期徒刑拾貳年。扣案之安全帽壹頂、玩具手槍壹枝、口罩壹只、鋁製扳
手壹支均沒收之。
    事  實
一、乙○○前因違反電信法罪，經本院判處有期徒刑五月確定，並於民國八十七年五
    月九日執行完畢出監，詎不知悔改，於九十一年三月間起，與其妻癸○○二人共
    同基於意圖為自己不法所有之概括犯意聯絡，在桃園縣市區內，連續多次，由癸○○騎乘其母親（江秀雲）所有，交由癸○○作為代步之交通工具使用之ＢＹＺ
    —七九０號（引擎號碼：四ＴＥ─八一六七００）重型機車後載乙○○，二人均
    頭戴安全帽，沿路尋找路人為作案目標，待乙○○鎖定目標後，由乙○○以白紙
    或口罩將車牌遮掩住，以掩飾身分，隨即下車尾隨被害人伺機行搶，癸○○則在
    旁驅車把風等待之合作方式，於九十一年三月十二日起連續於附表二所示之時、
    地，趁如附表二所示之被害人寅○○○等人不及防備之際，搶奪如附表二所示之
    財物，得手後二人共同騎乘前開機車逃逸，並將搶得之金飾持至桃園縣市區之金
    富貴銀樓、旺來珠寶銀樓、明珍珠寶銀樓等處變賣，得款後朋分花用。期間乙○○為方便行搶時掩飾身分，並基於意圖為伊自己不法所有之概括犯意，獨自於九
    十一年三月十三日十二時許至同年月十四日十二時三十分許間某時，於桃園市○○路四九八號崎林地，以及於同年月十六日八時許前某時，在桃園縣桃園市○○
    路附近，攜帶客觀上尚不足以危害人生命身體健康之鋁製扳手（長約十公分，兩
    頭非尖銳）作為工具，竊取車牌號碼ＩＢＧ—四五九號及ＢＹＣ—五八八號重型
    機車之車牌，得手後並將之置換於車牌號碼ＢＹＺ—七九０號重型機車（引擎號
    碼：四ＴＥ─八一六七００）上，再夥同癸○○共同騎乘外出作案，以避免追緝
    ，並於行搶之後，將竊得之上開車牌棄置於桃園市○○路附近之溪中，而已滅失
    。
二、又乙○○與癸○○復基於意圖為自己不法所有之犯意聯絡，於九十一年三月三十
    日下午，騎乘前述車牌號碼ＢＹＺ—七九０號重型機車，頭戴安全帽，沿路尋找
    路人為作案目標，因見子○○獨自一人行走於桃園縣龜山鄉○○路上，乙○○認
    有機可趁，遂回身以口罩遮住車牌並下車尾隨子○○，癸○○則騎乘前述機車至
    前方等候，至中和南路與豐美路口時，乙○○即持預藏之客觀上足以使人信為具
    殺傷力惟實無殺傷力之玩具手槍一枝，抵住子○○左側肩膀以為脅迫，至使子○○不能抗拒後，動手強取子○○脖子上之金項鍊一條（含玉墜子一個，價值共約
    一萬五千元）及左手腕上之金手鍊一條（約重四分，價值約六千元），其後夥同
    癸○○騎乘機車逃逸，並將所劫來之金項鍊、金手鍊持至桃園縣市地區某不詳銀
    樓之不知情之負責人變賣，得款後二人共同朋分花用淨盡。
三、嗣二人復於九十一年四月三日八時二十五分許，承前開合謀共同意圖為自己不法
    所有之概括犯意，二人再度共同騎承前開機車，頭戴安全帽，至桃園縣八德市○○路一帶繞行以尋覓適合下手搶奪對象，適有卯○○○行經桃園縣八德市○○路
    三十號前，乙○○見有機可趁即下車推倒卯○○○，趁其不備搶得金項鍊一條（
    價值約新台幣一萬元），得手後二人欲騎乘機車逃逸時，不慎與他車擦撞倒地，
    為卯○○○所追至，乙○○見狀為脫免逮捕，遂另行起意以伊隨身攜帶之玩具手
    槍（惟認不具殺傷力）指向卯○○○，致使潭葉清妹心生畏懼，而以此脅迫行為
    嚇止潭葉清妹繼續追躡，惟嗣在逃逸時復在桃園縣八德市○○路與仁愛街口遭人
    群擋住，而為路人戊○○及巡邏至該地之桃園縣警察局八德分局四維派出所警員
    當場查獲逮捕。
四、案經桃園縣警察局八德分局報告台灣桃園地方法院檢察署檢察官偵查起訴。
      理  由
一、訊據被告乙○○對附表一各編號之竊盜犯行均坦承不諱，且坦承有夥同被告癸○○共同為如附表二各編號所示之搶奪犯行，惟矢口否認有何強盜、準強盜犯行，
    並辯稱：癸○○事情均不知情，而伊並未持槍強取子○○之金項鍊及金手鍊，伊
    只是自子○○身後搶奪後即逃逸，伊亦未持槍脅迫或毆打潭葉清妹，當天是因遭
    不知名汽車撞倒，欲下車與司機理論始掏出攜帶之玩具手槍，沒有強盜或是準強
    盜之意思；另訊據被告癸○○則均否認有右揭事實欄等犯行，並辯稱：其雖有與
    乙○○共同騎乘機車外出，但其並不知乙○○在搶劫，都是乙○○逼其去現場，
    其並未看到過程云云。
二、惟查：
    (一)被告乙○○對於附表一各編號所示之時間、地點，持伊所有之鋁製扳手（長約
      十公分，兩頭非尖銳）作為工具，分別竊取被害人王華香、謝美玲所有之車牌
      號碼ＩＢＧ—四五九號、ＢＹＣ—五八八號重型機車之車牌，置換於ＢＹＺ—
      七九０號重型機車上，以遂伊行搶時遮掩身分之目的等情，迭於警訊、偵訊及
      本院訊問時均坦承不諱，核與被害人王華香、謝美玲於警訊時指述之情節相符
      ，復有車輛竊盜、車牌失竊資料個別查詢報表─查詢車牌認可資料二紙在卷可
      參（見偵卷第一二八頁至第一三三頁），堪認被告乙○○此部份任意性自白核
      與事實相符，而足以採信。
    (二)至被告乙○○、癸○○所為附表二各編號所示之搶奪犯行，以及被告乙○○、
      癸○○共同於九十一年四月三日八時二十五分許搶奪被害人潭葉清妹金項鍊一
      條等情，迭據被害人寅○○○、丁○○○、己○○、辛○○、庚○○、壬○○
      、甲○○、潭葉清妹，以及證人即現場目擊者丙○○、林金水分別於警詢、偵
      訊及本院調查時證述被告渠等行搶過程及所搶奪財物等情明確（見偵卷第二三
      頁至第三十頁、第三三頁至第三八頁、第一二三頁至第一二六頁），另被告乙○○、癸○○將搶得之金項鍊等物持至桃園市區之金富貴銀樓、旺來珠寶銀樓
      、明珍珠寶銀樓等處變賣一節，亦經證人即上述銀樓負責人賴振榮、吳俊良、
      黃明光於警訊中證述甚詳（見偵卷第三九頁至第四四頁），此外並有被害人潭
      葉清妹出具之贓物領據一紙（其餘被害人並未尋獲贓物）、照片八張、銀樓收
      購記錄一份在卷可稽（見偵卷第三五頁至第四九頁），而被告乙○○對附表二
      各編號所示之搶奪犯行以及於上揭時地搶奪被害人潭葉清妹等情，亦均於警訊
      、偵訊及本院調查、審理時供認不諱，是可認定被告乙○○確有為附表二各編
      號所示之搶奪犯行，並有於上揭時、地搶奪潭葉清妹金項鍊之犯行無疑。雖被
      告癸○○辯稱：其載乙○○外出時，均不知乙○○是要去行搶，且乙○○行搶
      時其均不在現場云云。經查，被告乙○○供稱：伊所為各次搶奪犯行，均係與
      被告癸○○一同騎乘機車外出等語（見本院九十一年九月二十七日訊問筆錄）
      ，且被害人庚○○、甲○○、丁○○○、辛○○、卯○○○以及證人丙○○分
      別於警訊、偵訊、本院調查時指稱：被搶時在旁等候的機車上騎士（按：因頭
      戴安全帽而無法指認）均沒有熄火而發車等待，應該看得到全部過程，而乙○○一跳上車，機車就很快騎走等語，而被害人寅○○○、庚○○、潭葉清妹更
      指述稱：被搶時有大喊搶劫，附近的人都有聽到；證人丙○○更證稱：當天發
      現丁○○○被搶時，有大喊搶劫，癸○○應該有聽到，癸○○還一直注意機車
      照後鏡，乙○○一上機車後他馬上就騎走，且其有和一好心騎士追了被告一條
      街等語（以上均見本院九十一年七月三十一日訊問筆錄），被告癸○○既不否
      認於被告乙○○行搶時均在現場附近，則被害人寅○○○等人遭被告乙○○搶
      奪時均大聲呼喊，連附近人都聽見，被告癸○○何以均未聽見反而加速搭載被
      告乙○○騎乘機車離去，甚且證人丙○○還騎乘機車追躡被告二人一條街之遠
      ，被告癸○○又何以均未發現而起疑？且被告乙○○亦自承於著手附表二各編
      號所示之七次搶奪犯行前，或先置換竊來之車牌，或以白紙或口罩著住車牌，
      參以被告癸○○為騎乘機車之人，又怎可能均未發覺有異？此再再與常情有違
      。是以附表二各編號所示之搶奪犯行以及搶奪被害人潭葉清妹之犯行，被告癸○○實難諉為不知情，因之被告癸○○、乙○○所辯被告癸○○均不知情云云
      ，無非迴護飾卸之詞，尚難採信。
    (三)又被告癸○○辯稱其均未動手行搶，且未在行搶現場云云。然按以自己共同犯
      罪之意思，參與實施犯罪構成要件以外之行為，依司法院大法官釋字第一○九
      號解釋，仍成立共同正犯。本件被告癸○○雖未親自至現場實施多次搶奪行為
      ，惟其既以共同犯罪之意思，騎乘機車搭載乙○○至犯罪現場，又在旁把風接
      應，幫助被告乙○○脫逃，事後復至銀樓變賣搶得之金飾，並共同花用所得贓
      款，依前開解釋，仍成立共同正犯，應對實施正犯即乙○○所為之犯罪行為，
      負全部責任，並不因其未實施構成要件行為，而解免其責。
    (四)另被告乙○○雖否認有強盜被害人子○○之犯行，並辯稱：伊只有趁子○○不
      及反應時搶奪其之金項鍊、金手鍊，並未拿槍出來頂住子○○，且子○○所述
      之強盜方式根本不合常理云云。被告癸○○亦否認有此強盜犯行，而辯稱其均
      不知情云云。然被告乙○○與癸○○二人如何尾隨被害人子○○、被告乙○○
      如何持槍下手強取子○○脖子上之金項鍊、左手腕上之金手鍊，被告癸○○如
      何接應乙○○上車逃逸等情，均據被害人子○○於警訊、偵訊、及本院調查時
      指述：當天走到轉角時，兩個人騎一輛摩托車停在前面，後座那個男的下車，
      右手不清楚拿什麼東西頂住其左肩膀，感覺上是一把槍，其就往後倒在地上，
      其本能的揮動左手，那個男的就說「槍槍槍（台語）」，隨後就強取其金項鍊
      （含一玉墜子）及金手鍊，當時其已嚇傻了等語（詳見偵卷第三一頁至第三二
      頁、第一四五頁，以及本院九十一年七月三十一日、九月二十七日訊問筆錄）
      。且經被害人子○○與被告乙○○二人於本院調查時當庭模擬當天被告乙○○
      強盜犯行，被害人子○○所述案發時之狀況，核與其先前於警訊、偵訊、本院
      調查訊問時所述情節相符，均無二致，雖被害人子○○無法明確指認被告乙○○於案發時所持槍枝為何，然被害人突遭他人持槍劫財，衡諸一般經驗，其心
      中惶恐在所難免，誠難認被害人得對劫財者所持有之槍枝型式特徵為明確觀察
      記憶，準此，當無礙於指述之可信度。況被害人子○○與被告乙○○、癸○○
      均無嫌隙恩怨，自無設詞誣陷之理，其所前開言應堪採認。而被告乙○○亦不
      否認當日為強盜犯行時，伊身上攜帶扣案之玩具手槍，雖伊辯稱未持槍強取財
      物，然伊持槍強盜之犯行業具被害人子○○指述歷歷，已如前述，被告乙○○
      所辯自無足採信。次查，本件扣案之黑色手槍（槍枝管制編號：000000
      0000），經送內政部警政署刑事警察局鑑定結果，認係仿半自動手槍製造
      之塑膠玩具手槍，以壓縮彈簧為發射動力，經實際試射，其發射動能甚微，認
      不具殺傷力，此有該局九十一年九月十八日刑鑑字第０九一０二三四三０四號
      鑑驗通知書在卷可稽。然查，被告乙○○於劫取被害人子○○財物之時，持該
      槍枝比向被害人，被害人於受此脅迫之際，並未能依該槍枝內部構造而判斷是
      否具有殺傷力，該槍枝仍可達使受脅迫人喪失對所持有財物處分之自主權，並
      因此而達不能抗拒程度，至被告乙○○劫取財物時，周圍環境人數多寡，客觀
      上觀察亦不足以降低被告乙○○持有槍枝所具之危害性，被告乙○○夥同被告
      癸○○有持槍對被害人子○○劫取財物行為，均已經證明。
    (五)至被告乙○○固坦承有於九十一年四月三日八時二十五分許，在桃園縣八德市
      ○○路三十號前，趁潭葉清妹不及防備之際，搶奪被害人潭葉清妹所有之金項
      鍊等情，然矢口否認有何準強盜之犯行，並辯稱：當天伊搶完要上摩托車的時
      候，遭一輛紅色轎車從後面撞倒，癸○○被壓在機車下，伊始生氣的從腰部拿
      出槍欲與轎車司機理論，之後欲與癸○○騎車逃逸，但被人群堵住，此時有人
      從後面將伊拉下摩托車並打伊，但伊及癸○○均未還手或逃跑云云。惟被告乙○○夥同被告癸○○於前述時間地點，由被告乙○○下手搶奪被害潭葉清妹財
      物一情，業據被告乙○○於警訊、偵訊及本院調查審理時均供認明確，而被告
      癸○○亦不否認其當時在旁等候乙○○等情，是可認被告乙○○與癸○○確有
      共同謀議，而由被告乙○○趁被害人潭葉清妹不及防備之際，下手行搶被害潭
      葉清妹之搶奪犯行（詳如前揭理由二(二)所為論述）。而被告乙○○於行搶被害
      人潭葉清妹財物得手後，為脫免逮捕，竟另行起意持伊隨身攜帶之黑色玩具手
      槍（經送鑑定結果認不具殺傷力，詳如前述）脅迫被害人潭葉清妹一節，經被
      害人潭葉清妹於本院調查時到庭稱：當天是在八德市○○路前，遭人行搶，被
      告二人欲騎乘機車逃跑時，就有一輛計程車司機開車擋住那輛機車，那輛機車
      就摔倒，下手行搶的人就拿出槍指著計程車司機，那個計程車司機看到槍害怕
      就開走了，而當時其跑到機車旁邊欲查看機車車號，但遭行搶的人持槍對著其
      ，不讓其觀看，他並沒有說什麼，也沒有毆打其，接著他們就騎走，而那個人
      還一直拿槍向後指等語（詳見本院九十一年七月三十一日訊問筆錄）。核與證
      人戊○○於警訊及本院調查時結證稱：當時聽見一位太太在喊搶劫，見一男生
      坐在女生騎的機車上，那個男的手上還拿著槍在揮，其覺得那是在搶劫，就騎
      腳踏車跟著他們，後來坐在後座的男生就反手把貼在車牌上面的白紙撕掉，並
      且也把槍放下來，後因他們前方有一大貨車在卸貨擋住路，其遂上前將那個男
      生撲下來，並趕快喊搶劫等語（詳見本院九十一年七月三十一日訊問筆錄）所
      述情節相符，佐以二人均與被告乙○○素不相識而無恩怨，自無虛詞刻陷伊之
      理，而均堪採信。又雖被害人潭葉清妹稱：被告乙○○並未以手槍毆打，也未
      有言語恐嚇等語，而被告乙○○所持之手槍亦認不具殺傷力，然被告乙○○既
      因脫免逮捕而抽出預藏之手槍，縱該手槍未具殺傷力，伊亦未有言語或施以毆
      打暴行，但伊持該槍枝比向被害人、路人，被害人、路人於受此脅迫之際，並
      未能依該槍枝內部構造而判斷是否具有殺傷力，因此該手槍仍可達使他人心生
      畏懼之效用，而被告乙○○主觀上亦顯係以脅迫之方式使追躡之被害人或路人
      達於心生畏懼而不敢追趕，故縱被告乙○○未為任何言語或施以任何暴行，亦
      無礙伊準強盜之犯行。是以被告乙○○上開所辯尚不足採信，伊於搶奪後為脫
      免逮捕而施脅迫之準強盜犯行亦可認定。
  綜上所述，被告乙○○、癸○○前揭辯解，無非係畏罪推諉之詞，不足取信。本件
  事證明確，被告二人犯行均已經證明，應予依法論科。
三、按搶奪罪以乘人不及抗拒，公然掠取其財物為成立要件，雖掠奪之際或不免於暴
    行，然與強盜罪之暴行，必須至使人不能抗拒之情形，迥然有別（三二年度上字
    第二一八一號判例）。再查，扣案之黑色手槍一枝，經送內政部警政署刑事警察
    局檢驗結果認不具殺傷力，已如前述，而扣案之鋁製扳手一支，長約十公分，兩
    頭未尖稅，經本院於審理提示證物時勘驗屬實，是在客觀上對人之生命、身體均
    未具危險性，而均尚不足認得充當兇器之用。是核被告乙○○所為係犯刑法第三
    百二十條之竊盜罪（附表一）、第三百二十五條搶奪罪（附表二各編號所示）、
    第三百二十八條強盜罪（被害人子○○部分）。再被告乙○○於九十一年四月三
    日搶奪被害人潭葉清妹後，為脫免逮捕而當場施脅迫之行為，則應依刑法第三百
    二十九條之規定論以準強盜罪。而核被告癸○○所為則係犯第三百二十五條搶奪
    罪（附表二各編號所示以及被害人潭葉清妹）、第三百二十八條強盜罪（被害人
    子○○部分）。被告乙○○與癸○○先後多次搶奪犯行，以及被告乙○○前後二
    次竊盜犯行，時間緊接，所為方法均相同，分別均係觸犯構成要件相同之罪，顯
    均係基於概括犯意反覆為之，均應為連續犯，並均應依刑法第五十六條規定，分
    別以一罪論，並均加重其刑。另被告乙○○、被告癸○○二人間就前述如附表二
    各編號所示及對被害人潭葉清妹所為之搶奪犯行，以及渠等對被害人子○○所為
    強盜犯行部分，均有事前共謀，行為時又係由被告癸○○騎乘機車，而由被告乙○○下手行搶，得手後或由被告乙○○或由被告癸○○出面至銀樓變賣，並共同
    朋分花用淨盡，顯有犯意聯絡，行為分擔，應論以共同正犯。而被告乙○○犯附
    表一所示之竊盜罪與伊所犯附表二所示搶奪罪間有方法結果之牽連關係，依刑法
    第五十五條依牽連犯而論以搶奪罪，又被告乙○○前述所為連續搶奪罪、強盜罪
    及準強盜罪三罪間，以及被告癸○○前述所為連續搶奪罪、強盜罪二罪間，均係
    犯意各別，犯罪行為態樣亦均互異，自均應分論併罰。至公訴人雖指被告乙○○
    、癸○○，係攜帶兇器而為前揭強盜、搶奪行為，而認被告二人涉犯加重搶奪罪
    、加重強盜罪，被告乙○○另涉犯加重準強盜罪云云，然查，惟被告乙○○與癸○○於為前揭所述搶奪及強盜犯行時，所持以威嚇被害人之黑色手槍因未具殺傷
    力而不認為客觀上足以危害人之生命身體之兇器，已如前述，而被告二人為警查
    獲時，於所騎乘之車牌號碼ＢＹＺ—七九０號（引擎號碼：四ＴＥ─八一六七０
    ０）重型機車車箱內查獲之水果刀、美工刀、刀片等，雖具危險性，然並無證據
    證明被告乙○○、癸○○曾持之以遂行搶奪或強盜犯行，是以公訴人起訴法條容
    有未洽，應予變更。又被告乙○○前因違反電信法罪，經本院判處有期徒刑五月
    確定，並於民國八十七年五月九日執行完畢，有台灣高等法院被告全國前案紀錄
    表及台灣桃園地方法院檢察署前案查註紀錄表各一份附卷足查，被告乙○○於五
    年以內再犯本件有期徒刑以上之罪，為累犯，依刑法第四十七條規定加重其刑，
    並依刑法第七十條規定就伊所犯連續搶奪罪部分，遞加重其刑。爰審酌被告乙○○、癸○○二人均正值壯年，不思以正當途徑靠自己勞力賺錢，僅因缺錢花用，
    即為本件犯行，而利用單身女子體力上之劣勢，於公共場所侵害其等財產安全，
    先後達八次之多（七次搶奪行為、一次強盜行為），嚴重危害社會治安，破壞善
    良人民對平和生活秩序之期待與保障，妨礙人民免於恐懼之自由，並對被害人造
    成之精神、財產損害甚鉅，惟念被告乙○○犯後尚能坦承罪行等一切情狀，就渠
    等所犯各罪，分別從重量處如主文所示之刑，並均定其應執行刑。
四、扣案之安全帽一頂、口罩一只、黑色玩具手槍一枝，均係被告乙○○所有，且係
    供渠等犯罪所用之物，業據被告乙○○供承在卷，爰依刑法第三十八條第一項第
    二款規定，對被告乙○○、癸○○併予宣告沒收。另扣案之鋁製扳手一支，係被
    告乙○○所有，且係供伊犯附表一之竊盜犯行所用之物，自應依刑法第三十八條
    第一項第二款對被告乙○○宣告沒收。至扣案之水果刀一把、美工刀一把及刀片
    一盒。雖經被告乙○○自承為伊所有，然並無證據證明係供本件犯罪之用，爰不
    予沒收。另被告乙○○、癸○○所騎乘之機車（車牌號碼ＢＹＺ—七九０號，引
    擎號碼：四ＴＥ─八一六七００）以及扣案之機車鑰匙，雖係供渠等為本件犯行
    所用之物，然係被告癸○○之母江秀雲所有，此有車號查詢重型機車車籍資料一
    紙附卷可查，爰不諭知沒收，附此敘明。另被告乙○○、癸○○搶奪及強盜所得
    之金項鍊、金手鍊等財物，除被害人潭葉清妹所有之金項鍊業經警局發還外（此
    有贓物認領保管單附卷足憑），而其餘強取之財物，則由被告乙○○、癸○○持
    以向銀樓變賣，變賣所得並業已朋分花用完畢，另被告乙○○竊得如附表一所示
    之車牌，亦為伊丟棄於桃園市○○路附近溪中，而已滅失，自均毋庸再諭知沒收
    或發還被害人。
五、至公訴意旨另以：被告乙○○與癸○○於九十一年三月六日八時許、同年月二十
    一日九時許，分別在桃園縣桃園市○○路、民生路三二五之一號前，共同搶奪某
    婦女所配戴之金項鍊，因認被告乙○○、癸○○此部分亦涉犯加重搶奪罪云云。
    訊據被告乙○○、癸○○均堅決否認有此部分犯行，而查公訴人認被告二人有此
    部分加重搶奪罪犯行，無非是以被告乙○○之自白為其唯一論據。然按犯罪事實
    應依證據認定之，無證據不得推定其犯罪事實；不能證明被告犯罪者，應諭知無
    罪之判決，刑事訴訟法第一百五十四條、第三百零一條第一項定有明文。次按被
    告之自白，不得作為有罪判決之唯一依據，仍應調查其他必要之證據，以察其是
    否與事實相符，刑事訴訟法第一百五十六條第二項定有明文。立法目的乃欲以補
    強證據擔保自白之真實性，亦即以補強證據之存在，藉之限制自白在證據上之價
    值，防止偏重自白，發生誤判之危險，是被告之自白自須有其他補強證據足證與
    事實相符者，始得為證據（最高法院八十七年度臺上字第三五二五號判決意旨參
    照）。本件被告乙○○固於警訊及偵查中坦承右述犯行，惟伊於本院審理時則矢
    口否認，被告癸○○亦自始堅詞否認有右述搶奪犯行，而遍查全卷亦未有被害人
    報案或檢舉，復未查扣有何被告二人搶奪得來之贓物；此外，復查無其他積極證
    據足證被告二人有為上開犯行，則既無其他補強證據，依上開規定，本院自不得
    僅依被告乙○○一人於警訊、偵訊中之自白，遽認被告二人有此部分之犯行。綜
    上，既查無其他積極事證，足認被告乙○○、癸○○涉有上開犯行，故不能證明
    被告二人此部分之犯罪，惟因公訴人認此部分與前揭論罪科刑部分具連續犯之裁
    判上一罪關係，爰不另為無罪之諭知，併此敘明。
據上論斷，應依刑事訴訟法第二百九十九條第一項前段、第三百條，刑法第二十八條
、第五十六條、第三百二十條第一項、第三百二十五條第一項、第三百二十八條第一
項、第三百二十九條、第五十五條、第四十七條、第五十一條第五款、第三十八條第
一項第二款，罰金罰鍰提高標準條例第一條前段，判決如主文。
本案經檢察官王以文到庭執行職務。
中      華      民      國    九十一    年    十一      月       六     日
                              臺灣桃園地方法院刑事第六庭
                                  審判長法  官   周政達
                                        法  官   潘進順
                                        法  官   何俏美
右正本證明與原本無異。
如不服本判決，應於判決送達後十日內向本院提出上訴狀( 應附繕本 )，上訴於
臺灣高等法院。
                                        書記官   王泰元
中      華      民      國     九十一   年    十一      月       八     日
附錄論罪科刑法條：
刑法第三百二十五條
意圖為自己或第三人不法之所有，而搶奪他人之動產者，處六月以上五年以下有期徒
刑。
因而致人於死者，處無期徒刑或七年以上有期徒刑，致重傷者，處三年以上十年以下
有期徒刑。
第一項之未遂犯罰之。
刑法第三百二十八條
意圖為自己或第三人不法之所有，以強暴、脅迫、藥劑、催眠術或他法，至使不能抗
拒，而取他人之物或使其交付者，為強盜罪，處三年以上十年以下有期徒刑。
以前項方法得財產上不法之利益或使第三人得之者亦同。
犯強盜罪因而致人於死者，處死刑或無期徒刑，致重傷者，處無期徒刑或七年以上有
期徒刑。
第一項及第二項之未遂遂犯罰之。
預備犯強盜罪者，處一年以下有期徒刑、拘役或三百元以下罰金。
刑法第三百二十九條
竊盜或搶奪，因防護贓物、脫免逮捕或湮滅罪證而當場施以強暴、脅迫者、以強盜論
。
附表一：
┌──┬───────┬──────────┬──────────┬───
│編號│ 犯罪時間     │   犯罪地點         │   犯罪手法         │ 備註
│    │              │                    │                    │
│    │              │                    │                    │
├──┼───────┼──────────┼──────────┼───
│ 一 │九十一年三月十│桃園縣桃園市○○路四│攜帶客觀上對人未具危│
│    │三日至同年月十│九八號崎林地        │險性之鋁製扳手，竊取│
│    │四日十二時三十│                    │車牌號碼ＩＢＧ─四五│
│    │分許間之某時  │                    │九號重型機車之車牌  │
│    │              │                    │                    │
├──┼───────┼──────────┼──────────┼───
│ 二 │九十一年三月十│桃園縣桃園市○○路附│攜帶客觀上對人未具危│
│    │六日八時許前之│近                  │險性之鋁製扳手，竊取│
│    │某時          │                │車牌號碼ＢＹＣ─五八│
│    │              │                    │八號重型機車之車牌  │
│    │              │                    │                    │
└──┴───────┴──────────┴──────────┴───
附表二：
┌──┬─────┬───────┬─────────────┬────┐
│編號│犯罪時間  │犯罪地點      │犯罪態樣                  │所得財物│
│    │          │              │                          │        │
├──┼─────┼───────┼─────────────┼────┤
│    │九十一年三│桃園縣桃園市文│癸○○騎車搭載乙○○，由吳│金項鍊一│
│    │月十二日八│化街七十七號前│紀元下車趁寅○○○不及防備│條（約重│
│一  │時四十分許│（南門市場前）│之際，押住寅○○○脖子，一│二兩餘，│
│    │          │              │手搶奪金項鍊。            │價值約二│
│    │          │              │                          │萬餘元）│
│    │          │              │                          │        │
├──┼─────┼───────┼─────────────┼────┤
│    │九十一年三│桃園縣桃園市安│癸○○騎車搭載乙○○，由吳│金項鍊一│
│    │月十三日十│樂街二十三號前│紀元下車，趁己○○不及防備│條（約重│
│二  │時三十分許│              │之際，下手搶奪己○○所配戴│四錢左右│
│    │          │              │金項鍊。                  │）      │
│    │          │              │                          │        │
├──┼─────┼───────┼─────────────┼────┤
│    │九十一年三│桃園縣八德市廣│癸○○騎車搭載乙○○，由吳│金項鍊一│
│    │月十四日十│福路二十巷十八│紀元下車趁丁○○○不及防備│條（價值│
│三  │二時      │號前          │之際，搶奪丁○○○配戴之  │約一萬元│
│    │          │          │金項鍊。                  │）      │
│    │          │              │                          │        │
│    │          │              │                          │        │
├──┼─────┼───────┼─────────────┼────┤
│    │九十一年三│桃園縣桃園市中│癸○○騎車搭載乙○○，由吳│金項鍊一│
│    │月十六日十│正路二四０號前│紀元下車，趁辛○○不及防備│條（約重│
│四  │一時三十分│              │之際，下手搶奪辛○○所配戴│八錢餘，│
│    │許        │              │金項鍊。                  │價值約一│
│    │          │              │                          │萬一千元│
│    │          │              │                          │）      │
├──┼─────┼───────┼─────────────┼────┤
│    │九十一年三│桃園縣桃園市民│癸○○騎車搭載乙○○，由吳│金項鍊一│
│    │月十八日十│生路一七一號之│紀元下車，趁庚○○不及防備│條（約重│
│五  │四時至十五│關帝廟前      │之際，下手搶奪庚○○所配戴│八錢五釐│
│    │時許      │              │金項鍊。                  │）      │
│    │          │              │                          │        │
│    │          │              │                          │        │
├──┼─────┼───────┼─────────────┼────┤
│    │九十一年三│桃園縣八德市介│癸○○騎車搭載乙○○，由吳│金項鍊一│
│    │月二十九日│壽路一段九九五│紀元下車，趁其不壬○○防備│條（特徵│
│六  │九時三十分│號前          │之際，搶奪壬○○所配戴之  │為十字架│
│    │許        │              │金項鍊。                  │墜子）  │
├──┼─────┼───────┼─────────────┼────┤
│    │九十一年四│桃園縣桃園市中│癸○○騎車搭載乙○○，由吳│金項鍊一│
│    │月一日九時│正路與和平路口│紀元下車，趁甲○○未及防備│條（約重│
│七  │許        │              │之際，搶奪甲○○所配戴之  │五錢餘）│
│    │          │              │金項鍊。                  │        │
│    │          │              │                          │        │
└──┴─────┴───────┴─────────────┴────┘
